【裁判字號】    90,交易,564
【裁判日期】    901214
【裁判案由】    公共危險
【裁判全文】
臺灣高雄地方法院刑事判決                          九十年度交易字第五六四號
    公  訴  人  臺灣高雄地方法院檢察署檢察官
    被      告  乙○○
右列被告因公共危險案件，經檢察官提起公訴（九十年度偵字第一一五一八號），本
院判決如左：
    主      文
乙○○服用毒品，不能安全駕駛動力交通工具而駕駛，累犯，處有期徒刑參月，如易
科罰金，以參佰元折算壹日。
    事      實
一、乙○○前於民國八十四年間因違反肅清煙毒條例案件，經本院於八十五年二月二
    十三日以八十五年訴緝字第七號判處有期徒刑三年三月確定，並於八十八年三月
    四日執行完畢，竟不知悛悔，徹底戒除毒癮，而於九十年五月九日十二時四十分
    許回溯二十四小時內之某時，在家中施用第一級毒品海洛因後（施用毒品部分另
    案送觀察勒戒），並已呈困倦狀態而影響反應與控制能力，致不能安全駕駛動力
    交通工具之狀態下，猶騎乘車號ΖＩＥ—一七二號輕型機車上路，並沿高雄市○
    鎮區○○路由西往東方向騎乘，迨於是日十二時四十分許，乙○○行經瑞隆路與
    武慶路口時，因車行不穩，而以前車頭右側處撞及前方正左轉由甲○○駕駛之車
    號ΖＦ—四五一號營業自小客車之左側前車門，適有在該處執行巡邏勤務之高雄
    市政府警察局前鎮分局瑞隆派出所員警欲上前處理，因發現乙○○行止怪異，當
    場自乙○○身上扣得第一級毒品海洛因一包，並採取乙○○之尿液送請檢驗後確
    呈碼啡之陽性反應，而查出前情。
二、案經高雄市政府警察局前鎮分局報請台灣高雄地方法院檢察署檢察官偵查起訴。
    理      由
一、訊據被告乙○○固不否認於前揭時、地與證人甲○○所駕駛之營業小客車發生擦
    撞之事故，且於肇事前在家中以注射方式施用第一級毒品海洛因等情不諱，惟矢
    口否認有何公共危險之犯行，辯稱︰伊雖施用毒品，但伊之意識清醒，不影響騎
    乘機車之能力，且因對方之車輛突然要左轉才會肇事云云。
二、經查︰
  （一）被告於前揭時、地服用第一級毒品海洛因後，而騎乘機車上路行駛，為警採
        尿後發現等情，有高雄市政府警察局前鎮分局查獲煙毒、麻醉藥品案件犯罪
        嫌疑人姓名對照表及高雄市立凱旋醫院九十年五月十八日以高市凱醫檢字第
        ○○一二五號煙毒尿液檢驗成績書一紙在卷可稽，且被告施用毒品後騎乘機
        車上路，並擦撞證人甲○○所駕駛之營業小客車而肇事，並於查獲後有精神
        不佳嗜睡之情，有證人即小客車駕駛甲○○在庭證述明確，復有證人即於前
        述時地巡邏員警翁豐泰在庭證稱︰伊當時巡邏至瑞隆路與武慶路口，發現本
        件車禍事故，伊即上前處理，被告卻將機車拖至路旁，伊即制止並要求被告
        勿牽動機車要維持現場，因被告之舉止怪異，並自口袋中丟出一包白色粉末
        ，才查出被告施用毒品，且在製作筆錄時被告之精神不佳，一直打哈欠很想
        睡覺的樣子等語明確（見本院九十年九月二十六日訊問筆錄），復有刑法第
        一百八十五條之三案件測試觀察記錄表一紙附卷足憑。
  （二）並觀諸於肇事後之由高雄市政府警察局交通大隊第六分隊員警至事故現場所
        測繪之Ａ３類道路交通事故調查報告表及所拍攝之事故現場與車損照片四幀
        所呈︰被告已移動機車，證人甲○○所駕駛之營業小客車停於瑞隆路與武慶
        路交岔路口中，車頭朝東北、車尾朝西方向，左前、後車輪距離武慶路北向
        左方之邊延伸線各為六公尺及四點二公尺，左前車頭距離由東往西方向之瑞
        隆路快、慢車道中之分道線之延伸線約零點五公尺，即證人甲○○所駕駛之
        營業小客車已行駛過路中心至瑞隆路由東往西方向之快車道上，且證人甲○
        ○之自小客車係左側前車門凹損，被告所騎乘之機車則係車頭右側及右前踏
        板處受損，堪認被告騎乘機車在證人甲○○所駕駛之營業小客車之後方，至
        前開路口因證人甲○○欲左轉五慶路口往北方向，被告顯欲超車而騎乘至證
        人甲○○所駕駛之營業小客車之左側快車道上，惟因無法順利超車，而以機
        車右側車頭及右前側踏板區撞及證人甲○○所駕駛自小客車之左側前車門處
        而肇事，此外，並有證人甲○○在庭證述車禍事故過程甚明，及交通事故談
        話紀錄表二紙附卷可佐，是被告騎乘機車至前開路口並未注意到車前之人、
        車動態致生本件車禍，益徵被告於服用第一級毒品海洛因後，因受毒品之影
        響而不能安全駕駛動力交通工具。
  （三）次查，據醫學研究所呈：行為人施用毒品海洛因後最典型之感覺為興奮及欣
        快感，但隨之而來的是困倦狀態，有行政院衛生署管制藥品管理局所著之「
  常見濫用物質及其毒害」一文在卷可參，故被告服用毒品海洛因後，而仍騎
        乘機車在道路上行駛，自已達於不能安全駕駛動力交通工具之狀態甚明。
  （四）綜上所述，被告確有施用毒品，不能安全駕駛動力交通工具而駕駛之犯行，
        被告雖以前揭情詞置辯，尚難認為可採，本件事證明確，被告之犯行堪以認
        定。
三、核被告乙○○所為，係犯刑法第一百八十五條之三之服用毒品，不能安全駕駛動
    力交通工具而駕駛罪。又被告前於八十四年間因違反肅清煙毒條例案件，經本院
    於八十五年二月二十三日以八十五年訴緝字第七號判處有期徒刑三年三月確定，
    並於八十八年三月四日執行完畢，有卷附台灣高等法院被告全國前案紀錄表一份
    可按，是其受有期徒刑執行完畢後，五年以內在犯本件最重本刑為有期徒刑以上
    刑之罪，為累犯，應依法加重其刑。爰審酌被告國中畢業之智識程度、施用毒品
    後，已不能安全駕駛動力交通工具猶駕車上路，嚴重影響其他使用道路眾人之生
    命、身體及財產之安全，被告並因之肇事，對於被害人甲○○所生之損害，及被
    告犯後雖否認犯行，惟在庭態度尚佳等一切情狀，量處如主文所示之刑，並諭知
    易科罰金之折算標準。
據上論斷，應依刑事訴訟法第二百九十九條第一項前段，刑法第一百八十五條之三、
第四十七條、第四十一條第一項，罰金罰鍰提高標準條例第二條，判決如主文。
中      華      民      國    九十      年     十二     月     十四     日
                        臺灣高雄地方法院刑事交通法庭
                            法      官  程克琳
右正本證明與原本無異。
如不服本判決，應於判決送達後十日內，向本院提出上訴狀。
                            書  記 官   梁瑜玲
中    華    民    國      九十      年      十二      月      十四      日
【附錄本案論罪科刑法條全文】
刑法第一百八十五條之三：
服用毒品、麻醉藥品、酒類或其他相類之物，不能安全駕駛動力交通工具而駕駛者，
處一年以下有期徒刑、拘役或三萬元以下罰金。


司法院資訊處製作；財團法人民間司法改革基金會備份。
